臺灣臺中地方法院民事判決　96年度訴字第504號
原　　　告　玉山商業銀行股份有限公司
　　　　　　　　　　　　7號
法定代理人　丙○○
代　理　人　乙○○
被　　　告　尚育交通器材有限公司
法定代理人　戊○○
　　　　　　　　　　　　樓之1.
被　　　告　甲○○
　　　　　　丁○○
上列2人共同
訴訟代理人　戊○○　　住台中市.
　　　　　　　　　　　樓之13.
上列當事人間請求清償借款事件，本院於民國96年3月29日言詞
辯論終結，判決如下：
    主    　文
被告應連帶給付原告新臺幣伍拾肆萬元，及自民國95年12月10日
起至清償日止，按週年利率7‧82%計算之違約金。
訴訟費用由被告連帶負擔。
本判決第1項得假執行。
    事實及理由
壹、原告主張：一、被告尚育交通器材有限公司（以下簡稱為尚
    育公司）邀同被告戊○○、甲○○、丁○○為連帶保證人，
    於民國（下同）93年8月10日向原告借款新台幣（下同）216
    萬元，約定借款期間自93年8月10日起至96年8月10日止，不
    計收利息。本金自借款日次月之相對日起，按月分期攤還，
    即每期6萬元。如未按期還本，依本金餘額按原告所訂基準
    利率加3‧95%即年利率7‧22%計付違約金，並隨原告所訂基
    準利率變動而調整（目前為週年利率7‧82%）。二、詎被告
    尚育公司未依約清償本息，尚有如主文第1項所示之本金、
    違約金迄未清償，被告戊○○、甲○○、丁○○為連帶保證
    人，應負連帶清償義務，為此，依消費借貸契約及連帶保證
    契約之法律關係，請求被告連帶如數清償等語。並聲明：求
    為判決如主文所示。
貳、被告則均以：對於原告所主張前開事實不爭執，並願意給付
    原告前開請求之本金、違約金，亦即對於原告之前開請求（
    即訴訟標的）逕為認諾。
參、得心證之理由
一、按消費借貸者，謂當事人一方移轉金錢或其他代替物之所有
    權於他方，而約定他方以種類、品質、數量相同之物返還之
    契約；借用人應於約定期限內，返還與借用物種類、品質、
    數量相同之物，民法第474條第1項、第478條前段分別定有
    明文。次按稱保證者，謂當事人約定，一方於他方之債務人
    不履行債務時，由其代負履行責任之契約；保證債務，除契
    約另有訂定外，包含主債務之利息、違約金、損害賠償及其
    他從屬於主債務之負擔，民法第739條、第740條亦分別著有
    明文。又保證債務之所謂連帶，係指保證人與主債務人負同
    一債務，對於債權人各負全部給付之責任者而言，此就民法
    第272條第1項規定連帶債務之文義參照觀之甚明（最高法院
    45年度台上字第1426號判例參照）。另按當事人於言詞辯論
    時為訴訟標的之捨棄或認諾者，應本於其捨棄或認諾為該當
    事人敗訴之判決，民事訴訟法第384條定有明文。查被告就
    原告前開請求於言詞辯論期日表明願意如數給付（見本院96
    年3月29日言詞辯論筆錄），則被告顯已就系爭訴訟標的為
    認諾，依前開說明，本院自應為被告敗訴之判決。從而，原
    告請求被告連帶給付54萬元之借款，及如主文第1項所示之
    違約金，為有理由，應予准許。
二、復按本於被告認諾之判決，法院應依職權宣告假執行，民事
    訴訟法第389條第1項第1款定有明文。查本件依被告之前開
    認諾而為原告勝訴之判決，則依前開規定，本院自應依職權
    宣告假執行。
肆、據上論結，原告之訴有理由，依民事訴訟法第85條第2項、
    第384條、第389條第1項第1款，判決如主文。
中　　華　　民　　國　　96　　年　　4 　　月　　12　　日
                  民事第三庭    法  官  陳卿和
正本係照原本作成。
如對本判決上訴，須於判決送達後20日內向本院提出上訴狀。
中　　華　　民　　國　　96　　年　　4 　　月　　12　　日
                                書記官  葉泰濃
